臺灣桃園地方法院刑事判決　　　　　　　 96年度訴字第998號
公　訴　人　臺灣桃園地方法院檢察署檢察官
被　　　告　甲○○
　　　　　　　　　　3弄12號.
上列被告因違反毒品危害防制條例案件，經檢察官提起公訴（九
十六年度毒偵字第二九號），被告於本院準備程序進行中，就被
訴事實為有罪之陳述，經本院告知簡式審判程序意旨，並聽取公
訴人及被告之意見後，本院合議庭裁定由受命法官獨任依簡式審
判程序審理，並判決如下：
    主  文
甲○○施用第一級毒品，累犯，處有期徒刑捌月；又施用第二級
毒品，累犯，處有期徒刑肆月，扣案之第二級毒品甲基安非他命
壹包（驗餘淨重零點壹捌玖捌公克），沒收銷燬之，扣案之吸食
器壹個，沒收之。應執行有期徒刑拾月，扣案之第二級毒品甲基
安非他命壹包（驗餘淨重零點壹捌玖捌公克），沒收銷燬之，扣
案之吸食器壹個，沒收之。
    事  實
一、甲○○前因施用毒品案件，經本院裁定令入戒治處所施以強
    制戒治，嗣因停止戒治，所餘戒治期間付保護管束，於八十
    九年四月二十三日期滿，並由臺灣桃園地方法院檢察署檢察
    官於八十九年八月二十五日，以八十九年度戒偵字第四五三
    號為不起訴處分確定。又於九十年間因施用毒品案件，由臺
    灣桃園地方法院檢察署檢察官提起公訴並聲請強制戒治，提
    起公訴部分，經本院以九十年度訴字第二一四０號判處有期
    徒刑十月確定，甫於九十二年七月十六日縮刑期滿執行完畢
    ；聲請強制戒治部分，則於九十一年十一月十九日期滿執行
    完畢。猶不知悛悔，於前開強制戒治執行完畢釋放後五年內
    ，其明知海洛因、甲基安非他命係業經公告列為毒品危害防
    制條例第二條第二項第一、二款之第一級毒品，不得非法持
    有、施用，詎仍未戒除施用毒品習性，復各基於施用第一、
    二級毒品海洛因、甲基安非他命之犯意，於九十五年十二月
    六日上午六時為警採集尿液前二十六小時內某時及同年十二
    月五日晚間七時許，分別在臺灣地區某不詳處所及桃園縣桃
    園市○○街二九六號新格旅館三一七室，施用第一級毒品海
    洛因及第二級毒品甲基安非他命（起訴書誤載為安非他命，
    業經公訴人當庭更正）各一次。嗣於九十五年十二月五日晚
    間九時四十五分許，在前開新格旅館三一七室內，為警查獲
    ，並扣得其所有之第二級毒品甲基安非他命一包（驗餘淨重
    零點一八九八公克）及供施用第二級毒品甲基安非他命所用
    之吸食器一個，嗣經警對其採集尿液送驗後，始查悉上情。
二、案經桃園縣警察局桃園分局報告臺灣桃園地方法院檢察署檢
    察官偵查起訴。
    理  由
壹、程序事項：
    被告甲○○所犯係死刑、無期徒刑或最輕本刑為三年以上有
    期徒刑以外之罪，亦非屬高等法院管轄第一審之案件，其於
    準備程序中就被訴事實為有罪之陳述，經本院告知簡式審判
    程序之旨，並聽取公訴人及被告之意見後，經本院合議庭認
    為適宜，乃依刑事訴訟法第二百七十三條之一第一項規定，
    裁定由受命法官獨任進行簡式審判程序，先予敘明。
貳、實體事項：
一、上揭犯罪事實，業據被告於本院審理中供承不諱，且被告於
    前揭查獲時地為警依法對其採集之尿液經送請臺灣檢驗科技
    股份有限公司以酵素免疫分析法（EIA） 初步檢驗及氣相層
    析質譜儀分析法（GC/MS） 確認檢驗結果，確呈嗎啡陽性反
    應及甲基安非他命陽性反應，此有該公司九十五年十二月二
    十二日濫用藥物尿液檢驗報告一紙在卷可參，且扣案被告所
    有之疑似第二級毒品甲基安非他命顆粒一包（驗餘淨重零點
    一八九八公克）經檢察官送請憲兵司令部刑事鑑識中心鑑定
    結果，確含有第二級毒品甲基安非他命成分，此有憲兵司令
    部刑事鑑識中心九十六年一月二十六日安鑑字第0960000120
    號鑑定書一紙在卷可憑。此外復有扣案被告所有供施用第二
    級毒品甲基安非他命所用之吸食器一個可資佐證，足見被告
    之自白核與事實相符，應可採為論罪科刑之依據。又被告前
    於九十年間因施用毒品案件，由臺灣桃園地方法院檢察署檢
    察官提起公訴並聲請強制戒治，聲請強制戒治部分，於九十
    一年十一月十九日期滿執行完畢一節，有臺灣高等法院被告
    前案紀錄表及臺灣桃園地方法院檢察署刑案資料查註紀錄表
    各一份在卷可參，被告既曾於強制戒治執行完畢釋放後，五
    年內再犯本件施用施用第一、二級毒品海洛因及甲基安非他
    他命之犯行，即屬毒品危害防制條例第二十條第三項所定「
    五年內再犯」之情形，自應對其追訴處罰。從而，本件事證
    已臻明確，被告犯行洵堪認定，應予依法論科。
二、核被告所為，係犯毒品危害防制條例第十條第一項之施用第
    一級毒品海洛因罪、同條第二項之施用第二級毒品甲基安非
    他命罪。被告持有第一、二級毒品海洛因及甲基安非他命後
    ，進而施用，其持有之低度行為應被其施用之高度行為所吸
    收，均不另論罪。被告所犯施用第一、二級毒品海洛因及安
    非他命二罪間，犯意各別，罪名互殊，應予分論併罰。又於
    九十年間因施用毒品案件，經本院以九十年度訴字第二一四
    ０號判處有期徒刑十月確定，甫於九十二年七月十六日縮刑
    期滿執行完畢，此有臺灣高等法院被告全國前案紀錄表及臺
    灣桃園地方法院檢察署刑案資料查註紀錄表各一份附卷可參
    ，其前受有期徒刑之執行完畢，於五年以內故意再犯本件有
    期徒刑以上之罪，為累犯，應依刑法第四十七條第一項規定
    ，加重其刑。爰審酌被告屢犯不改，顯見其意志不堅，缺乏
    勒戒動機，其施用毒品足以導致精神障礙、性格異常，甚至
    造成生命危險，戕害一己之身體健康，惟其犯後尚能坦承犯
    行、態度尚稱良好等一切情狀，分別量處如主文所示之刑，
    並定其應執行之刑，以資懲儆。又扣案之第二級毒品甲基安
    非他命一包（驗餘淨重零點一八九八公克），及盛裝前開第
    二級毒品甲基安非他命之包裝袋一個，以法務部調查局現今
    所採行之鑑驗方式，包裝袋仍會殘留微量毒品，而無法將之
    完全析離，此有法務部調查局調科壹字第09362396550 號函
    可資參照，是該包裝袋與分別殘留其上之第二級毒品甲基安
    非他命無法析離，而均應視為毒品，不問屬於犯人與否，均
    應依毒品危害防制條例第十八條第一項前段規定，宣告沒收
    銷燬。至扣案之吸食器一個，係被告所有供施用第二級毒品
    甲基安非他命所用之物，亦據其供明在卷可按，爰依刑法第
    三十八條第一項第二款規定，併予宣告沒收。另鑑定所耗損
    之第二級毒品甲基安非他命，既已滅失，爰不另為沒收銷燬
    之諭知，併此敘明。
三、至臺灣桃園地方法院檢察署九十六年度毒偵字第一四九五號
    及第二００二號移送本院併辦意旨雖以：被告於九十六年二
    月二十七日十八時許及九十六年四月六日二十一時三十分許
    為警採集尿液前二十六小時內某時，各有施用第一級毒品海
    洛因一次之行為，與本案有修正後刑法集合犯之裁判上一罪
    關係云云，因而移送本院併案審理。惟查，刑法第五十六條
    連續犯之規定已於九十五年二月二日修正公布刪除，並於九
    十五年七月一日施行，是現行刑法已無連續犯之規定。而本
    件被告於本院訊問時陳稱：本件是因為剛好遇到朋友，受不
    了朋友的誘惑，朋友找我去那家旅館，所以就一起在那家旅
    館施用毒品。九十六年二月份施用毒品，是因為既然九十五
    年十二月底被查獲，想到會被判刑，要去入監服刑，心情不
    好，再加上工作可能不保，所以才又施用。九十六年四月份
    施用毒品，是因為已經被放出去，可是還是不敢回家，心裡
    想說已經被抓到二次，所以想說再施用毒品也沒差等語（參
    見本院九十六年七月十七日訊問筆錄第二頁）。準此以觀，
    被告本件施用第一、二級毒品之行為顯與其於移送併案審理
    中所施用第一級毒品之行為分屬不同之數行為，而非單一行
    為，各該行為亦無互為階段可言；另心理的渴藥性是長期施
    用毒品者最難克服的問題，是施用毒品者多係僅因心理上之
    依賴性而再度施用，是施用毒品罪之構成要件並無預定行為
    人須反覆實施數個同種類行為始能成立該罪。是被告縱於移
    送併案中各有施用第一級毒品之行為，亦與本件並無接續犯
    或集合犯之適用，是本件起訴部分自與被告移送併案中施用
    第一級毒品部分，自無接續犯或集合犯之包括一罪關係。是
    本院無從就臺灣桃園地方法院檢察署九十六年度毒偵字第一
    四九五號及第二００二號移送併辦部分併予審就，故仍應將
    該二案退回由檢察官另行依法處理，均併此敘明。
四、又本件被告前經本院依法傳喚、拘提無著後，於九十六年六
    月二十九日發布通緝在案，嗣於九十六年七月十六日晚間十
    一時許，在桃園縣桃園市○○路與三民路路口，為警查獲，
    此有本院九十六年六月二十九日通緝書、桃園縣警察局桃園
    分局通緝案件移送書暨被告於緝獲之警詢筆錄等件在卷可參
    ，顯見被告並非於九十六年十二月三十一日前自動歸案接受
    審判，依中華民國九十六年罪犯減刑條例第五條規定，本件
    自無減刑之適用，併予指明。
據上論斷，應依刑事訴訟法第二百七十三條之一第一項、第二百
九十九條第一項前段，毒品危害防制條例第十條第一項、第二項
、第十八條第一項前段，刑法第十一條、第五十一條第五款、第
四十七條第一項、第三十八條第一項第二款，判決如主文。
本案經檢察官何治蕙到庭執行職務。
中　　華　　民　　國　　96　　年　　7 　　月　　25　　日
                        臺灣桃園地方法院刑事第十庭
                            法  官  林家賢
上正本證明與原本相符。
如不服本判決，應於判決送達後十日內，向本院提出上訴狀（應
附繕本），上訴於臺灣高等法院。
                            書記官  常毓生
中　　華　　民　　國　　96　　年　　7 　　月　　26　　日
附錄本判決論罪科刑法條：
毒品危害防制條例第十條：
施用第一級毒品者，處六月以上五年以下有期徒刑。
施用第二級毒品者，處三年以下有期徒刑。
